臺灣桃園地方法院刑事裁定
110年度金訴字第252號
公  訴  人  臺灣桃園地方檢察署檢察官 
被      告  黎萬濠


選任辯護人  林敬哲律師
上列聲請人因違反洗錢防制法等案件，本院於中華民國111 年5
月31日所為之刑事判決原本及其正本有誤，應裁定更正如下：
    主  文
原判決之原本及正本及所附附表分別應更正如附表一「更正後」
欄位及附表二所示。
    理  由
一、按判決如有誤寫、誤算或其他類此之顯然錯誤者，法院得依
    聲請或依職權以裁定更正，民事訴訟法第232 條第1 項定有
    明文。上開規定，依司法院釋字第43號解釋，於刑事訴訟法
    準用之。又刑事判決文字，顯係誤寫，而不影響於全案情節
    與判決之本旨者，參照民事訴訟法第232 條規定，原審法院
    得以裁定更正之，業經司法院大法官會議釋字第43號解釋在
    案。再更正裁定，並非法院就事件之爭執重新為裁判，不過
    將裁判中誤寫、誤算或其他類此顯然之錯誤，加以更正，使
    裁判中所表示者，與法院本來之意思相符，最高法院亦著有
    79年台聲字第349 號判決意旨可資參照。
二、本案原判決之原本及其正本有如主文及附表所示之顯然錯誤
    ，惟不影響全案情節與判決本旨，依前開說明，應予裁定更
    正如主文所示。
三、依刑事訴訟法第220 條，裁定如主文。
中　　華　　民　　國　　111 　年　　7 　　月　　7 　　日
                  刑事第九庭  審判長  法　官　陳品潔

                                      法  官  王鐵雄

                                      法  官  謝承益
以上正本證明與原本無異。
如不服本裁定，應於裁定送達後5 日內向本院提出抗告狀。
　　　　　　　　　　　　　　　         書記官　莊佳蓁   
中　　華　　民　　國　　111 　年　　7 　　月　　8 　　日
　　　　　　　　　　　　　　　　　　　
附表一：
更正欄位 更正前 更正後 原判決書第1頁案由欄 「暨移送併辦（110年度偵字第42332號）」 左列部分刪除。 原判決書第1、2頁之理由欄一、第1頁第7行至第8行；第14行至第18行；第1行 「、中華郵政股份有限公司帳號000-00000000000000號帳戶（下稱郵局帳戶）」、「分別」、「、吳承偉」（共3處）、「各」（共2處） 左列部分均刪除。 原判決書第3頁理由欄五、第1行；第11行；第21至24行 「、郵局帳戶」（共2處）、「至2」（共2處）、「、吳承偉」（共2處） 左列部分均刪除。 原判決書第5頁第2行 「、郵局帳戶」 左列部分刪除。 理由欄六、 至於臺灣桃園地方檢察署檢察官移送併辦（110年度偵字第42332 號）部分，核與本案業經起訴部分有想像競合犯之裁判上一罪關係，為起訴效力所及，本院已併予審究，併此敘明。 本案既經本院為無罪之諭知，臺灣桃園地方檢察署檢察官以110年度偵字第42332 號移送併辦部分，自與本案不生裁判上一罪關係，本院無從就併案部分加以審理，應退回由檢察官另行為適法處理，併此敘明。 

附表二：
編號 告訴人 詐欺時間（民國）、方式  匯款/轉帳時間及金額（新台幣） 證據出處 １  郭淑綾 詐騙集團成員於110年7月9日下午7時09分許，撥打電話給告訴人郭淑綾，佯裝為台糖易購網楊小姐、台新銀行吳專員，稱因台糖易購網遭駭客入侵，導致客戶資料外洩，而增加50筆訂單將被扣款1萬4400元，需依指示匯款操作解除設定等語，致告訴人郭淑綾陷於錯誤，分別於右列時間、匯款/轉帳右列金額至被告黎萬濠之臺灣土地銀行帳戶000-000000000000內，該款項旋遭詐騙集團提領一空，共損失8萬9961元。  110年7月9日下午8時50分許 轉帳29,987元 ⒈告訴人郭淑綾110年7月9日警詢（110年偵字33992號卷第23頁至第24頁） ⒉告訴人郭淑綾提供之轉帳交易明細（110年偵字33992號卷第37頁） ⒊告訴人郭淑綾與詐騙集團成員通聯紀錄翻拍照片（110年偵字33992號卷第41頁） ⒋告訴人郭淑綾受理各類案件紀錄表、受（處）理案件證明單、內政部警政署反詐騙諮詢專線紀錄表、受理詐騙帳戶通報警示簡便格式表、金融機構聯防機制通報單（110年偵字33992號卷第27頁至第35頁） ⒌被告黎萬濠之土地銀行客戶歷史交易明細查詢（110年偵字33992號卷第21頁） ⒍土地銀行集中作業中心111年2月11日總集作查字第1111001079號函暨附件（本院卷第67頁至第75頁）     110年7月9日下午8時57分許 轉帳29,987元      110年7月9日下午9時17分許 轉帳29,987元